臺灣新北地方法院三重簡易庭小額民事判決
111年度重小字第1500號
原      告  邱定愛
被      告  許勝益


上列當事人間請求侵權行為損害賠償事件，於民國111年5月26日
言詞辯論終結，本院判決如下：
    主  文
被告應給付原告新臺幣參萬陸仟零玖拾伍元，及自民國一百一十
一年五月十二日起至清償日止，按年息百分之五計算之利息。
原告其餘之訴駁回。
訴訟費用新臺幣壹仟元由被告負擔新臺幣伍佰陸拾貳元，餘由原
告負擔。
本判決原告勝訴部分得假執行。
    理由要領
一、原告主張被告於民國109年5月26日16時43分許，騎乘車牌號
    碼000-000號普通重型機車，由新北市三重區永安北路往國
    道路2段方向行駛，行經新北市三重區永安北路與國道路1段
    路口，欲左轉進入國道路1段時，本應注意轉彎車應禮讓直
    行車先行，而依當時天候晴、日間自然光線、柏油路面乾燥
    、無缺陷、無障礙物、視距良好，並無不能注意之情事，竟
    疏未注意及此，貿然左轉，適原告騎乘車牌號碼000-0000號
    普通重型機車（下稱系爭機車），沿對向車道直行駛至上開
    路口，閃避不及而發生碰撞，致原告人車倒地，受有右側手
    臂挫傷、右側膝部挫傷之傷害，系車機車亦受損，原告因此
    受有下列損害共新臺幣（下同）64,277元：①機車修復費用3
    0,027元（7,876元＋3,890元＋6,170元＋3,220元＋8,871元）；
    ②醫療費用4,250元；③非財產上之損害即精神慰撫金3萬元。
    為此，爰依侵權行為之法律關係，請求被告給付原告64,277
    元，及自起訴狀繕本送達翌日起至清償日止，按年息5%計算
    之法定遲延利息等事實，業據其提出本院110年度審交易字
    第437號刑事判決、新北市政府警察局道路交通事故當事人
    登記聯單、新北市政府警察局道路交通事故初步分析研判表
    、診斷證明書、醫療費用收據、報價單、車損照片等為證，
    被告到庭對應負肇事責任乙節，俱不爭執，雖另辯稱：對方
    也要負責任，這是雙方面的問題，且原告請求的金額太高了
    等情。然系爭機車為直行車，時速約20-30公里，此有卷附
    道路交通事故談話紀錄表可參，被告車既欲左轉，本應暫停
    而禮讓直行之系爭機車先行並確定無來車且可安全通過後始
    再前行，然被告車竟貿然左轉，致兩車發生碰撞，可見本件
    事故可完全歸責於被告未暫停讓直行車先行所造成。
二、茲就原告請求賠償之項目及金額，分別認定如下：
（一）機車修復費用30,027元：按物被毀損時，被害人除得依民
      法第196條請求賠償外，並不排除民法第213條至第215條
      之適用。而依民法第196條請求賠償物被毀損所減少之價
      額，得以修復費用為估定之標準，但以必要者為限（例如
      ︰修理材料以新品換舊品，應予折舊）〔最高法院77年度第
      9次民事庭會議決議(1)意旨參照〕。本件系爭車輛之修理
      係以新零件更換受損之舊零件，則以修復費作為損害賠償
      之依據時，自應將零件折舊部分予以扣除。查系爭機車係
      於107年5月（推定於15日）出廠使用，有車號查詢機車車
      籍表在卷可佐，至109年5月26日受損時，已使用2年11日
      ，而本件修復費用為30,027元（經核算其材料費為22,890
      元、工資為7,137元），有報價單附卷可稽，惟材料費用
      係以新品換舊品，揆諸前述，應予折舊。本院依「營利事
      業所得稅結算申報查核准則」第95條第8項：「固定資產
      提列折舊採用定率遞減法者，以1年為計算單位，其使用
      期間未滿1年者，按實際使用之月數相當於全年之比例計
      算之，不滿1個月者，以月計。」之規定，另依行政院所
      頒「固定資產耐用年數表」及「固定資產折舊率表」之規
      定，可知機械腳踏車之耐用年數為3年，依定率遞減法每
      年折舊千分之536，其最後一年之折舊額，加歷年折舊累
      積額，總和不得超過該資產成本原額之10分之9之計算結
      果，系爭車輛之折舊年數以2年1月計，則其修復理材料費
      扣除折舊後之餘額為4,708元（計算書詳如附表所示，元
      以下四捨五入），至於工資部分，不因新舊車輛而有所不
      同，被告應全額賠償，計被告應賠償原告之修復費用共11
      ,845元（計算式：4,708元＋7,137元＝11,845元）。
（二）醫療費用4,250元部分：業據原告提出診斷證明書、醫療
      費用收據等為證，復為被告不爭，是原告請求被告賠償醫
      療費用4,250元，即屬有據。
（三）慰撫金3萬元部分：按慰藉金之賠償須以人格權遭遇侵害
      ，使精神上受有痛苦為必要，其核給之標準固與財產上損
      害之計算不同，然非不可斟酌雙方身分資力與加害程度，
      及其他各種情形核定相當之數額（最高法院51年度台上字
      第223號判例要旨參照，但本則判例，依據108年1月4日修
      正，108年7月4日施行之法院組織法第57條之1第2項，其
      效力與未經選編為判例之最高法院裁判相同）。本院審酌
      原告高職畢業，110年度所得約245,787元，名下無不動產
      ，有汽車一部；被告為高中畢業，110年度無所得，名下
      無其他財產，此有兩造之戶籍資料、稅務電子閘門財產所
      得調件明細表附卷可稽，並參以被告之加害情形、原告所
      受傷勢造成之精神上痛苦尚輕徵等一切情狀，認為原告請
      求被告賠償慰撫金3萬元，尚屬過高，應核減為2萬元，始
      為適當。
（四）以上合計，原告所受損害之金額為36,095元（計算式：11
      ,845元＋4,250元＋2萬元＝36,095元）。
三、從而，原告依侵權行為之法律關係，求為判決如主文第1項
    之所示，為有理由，應予准許；逾此部分之請求，則無理由
    ，應予駁回。
四、本件原告勝訴部分，係依小額程序所為被告敗訴之判決，爰
    依職權宣告假執行；另本件訴訟費用為1,000元，併依職權
    確定由被告負擔562元，餘由原告負擔。　　
中　　華　　民　　國　　111 　年　　5 　　月　　31　　日
                       法  官  趙義德
以上正本係照原本作成。
如不服本判決，應於送達後20日內，向本院提出上訴狀，並表明
上訴理由（上訴理由應表明一、原判決所違背之法令及具體內容
。二、依訴訟資料可認為原判決有違背法令之具體事實。）如於
本判決宣示後送達前提起上訴者，應於判決送達後20日內補提上
訴理由書（須附繕本），如未於上訴後20日內補提合法上訴理由
書，法院得逕以裁定駁回上訴。
中　　華　　民　　國　　111 　年　　5 　　月　　31　　日
                       書記官  張裕昌   

附表
-----
折舊時間           金額
第1年折舊值        22,890×0.536=12,269
第1年折舊後價值    22,890-12,269=10,621
第2年折舊值        10,621×0.536=5,693
第2年折舊後價值    10,621-5,693=4,928
第3年折舊值        4,928×0.536×(1/12)=220
第3年折舊後價值    4,928-220=4,708